【裁判字號】    92,自,55
【裁判日期】    920530
【裁判案由】    誣告
【裁判全文】
臺灣高雄地方法院刑事裁定                            九十二年度自字第五五號
    自  訴  人  乙○○
    被      告  丙○○
右列被告因誣告案件，經自訴人提起自訴，本院裁定如左：
    主  文
自訴駁回。
    理  由
一、自訴意旨略以：被告丙○○於臺灣高雄地方法院檢察署九十一年度偵字第一八０
    五號詐欺案件中，意圖使自訴人受刑事處分，捏詞濫控罪證明確，爰依法提起自
    訴云云。
二、按法院或受命法官於自訴案件第一次審判期日前訊問及調查結果，如認為案件有
    刑事訴訟法第二百五十二條至第二百五十四條之情形者，得以裁定駁回其自訴，
    同法第三百二十六條第三項定有明文。又按誣告罪之成立，以告訴人所訴被訴人
    之事實必須完全出於虛構為要件，若有出於誤會或懷疑有此事實而為申告，以致
    不能證明其所訴之事實為真實，縱被訴人不負刑責，而告訴人本缺乏誣告之故意
    ，亦難成立誣告罪名，最高法院四十四年度臺上字第八九二號判例闡述詳盡。
三、本件自訴人認被告涉犯誣告罪嫌，無非係以其涉犯之詐欺犯行，業經臺灣高雄地
    方法院檢察署九十一年度偵字第一八０五號以罪嫌不足而為不起訴處分確定為其
    論據。訊據被告丙○○則堅決否認有何誣告犯行，辯稱八十三年間自訴人因週轉
    不靈，遂經由其介紹，由自訴人向甲○○借款新臺幣（下同）二百萬元，被告則
    擔任該借款債務之本票背書人，起初自訴人尚有依約還款，惟最後剩餘之三十五
    萬元債務則屢經催討均未返還，其只得先行代償予甲○○，詎自訴人迄今仍拒不
    返還此筆金額，且復於八十七、八十八年間再度邀其以二十五萬元投資開設「山
    中傳奇」餐廳，然又於數月間倒閉結束營業，故其認自訴人有詐騙之嫌，遂向檢
    察官提起告訴，可能係因提出的證據或法律程序不對，才因證據不足使自訴人獲
    不起訴處分，其並無誣告自訴人之意圖等語。經查，自訴人於八十三年間向甲○
    ○借款二百萬元，並由被告擔任保證人，嗣因自訴人未能完全還款，故甲○○遂
    轉而向被告逼債，最後尚餘之二、三十萬元債務即係由被告開票代償等語，業經
    證人甲○○於本院調查中證述明確，且為自訴人於上開詐欺案件偵查中自承無誤
    ，是被告前開所辯，應屬真實而堪採信。又自訴人於本院調查中，經二次傳喚均
    未到庭，本院復查無積極證據足以證明被告有何虛構事實之誣告犯行，自訴意旨
    所指被告涉有誣告罪嫌之證據顯有不足，是本件自訴有刑事訴訟法第二百五十二
    條第十款之情形，爰依前揭規定，裁定駁回本件自訴。
據上論斷，應依刑事訴訟法第三百二十六條第三項、第二百五十二條第十款，裁定如
主文。
中      華      民      國      九十二      年      五    月    三十    日
                                        臺灣高雄地方法院刑事第一庭
                                            法  官  謝  雨  真
右正本證明與原本無異。
如不服本裁定，應於裁定送達後五日內，向本院提出抗告狀。
                                            書記官  陳  威  志
中    華    民    國      九十二      年      六      月      二      日


司法院資訊處製作；財團法人民間司法改革基金會備份。
